---
title : "DBSCAN"
output : html_document
author : "Fakhri Ilham (18523060)"
author : "Muhammad Farhan (18523099)"
---


Importing the libraries
STEP 1:
Pertama mengambil melakukan import data dari file mall_customers.xlsx dan mengambil variabel Spending Score untuk dibandingkan dengan K-Means

```{r}
library(readxl)
library(factoextra)
mall_customers <- read_excel("Mall_Customers.xlsx")
data("mall_customers")
df <- mall_customers[, 4:5]
```

STEP 2:
Ploting data
Kemudian melakukan ploting data dan pemetaan dengan menggunakan pch 16 yang memiliki fungsi untuk membuat plot yang berbentuk lingkaran
```{r}
plot(df, pch=16)

```



STEP 3:
Kita melakukan clustering, bahwa kita akan melakukan dengan db 5 
```{r}

library(cluster)
set.seed(123)
km.res <- kmeans(df, 5, nstart = 25)
fviz_cluster(db, df, stand = FALSE, frame = FALSE, geom = "point")

```


```{r}
db$cluster
```

STEP 4:
Disini kita menggunakan fungsi dbscan() dari package "fpc" dengan parameter
```{r}
library("fpc")
set.seed(123)
db <- dbscan(df, eps = 5, MinPts = 3)
plot(3, 5, main = "DBSCAN", frame = FALSE)
```


STEP 5:
```{r}
library("factoextra")
fviz_cluster(db, df, stand = FALSE, frame = FALSE, geom = "point")
```

STEP 6
hasil dari running data menghasilkan jumlah border, jumlah core point dan jumlah total dari border dan seed dan dari data disitu menunjukkan bahwa jumlah terbanyak yaitu 79 dan paling sedikit 3
```{r}
print(db)
```


STEP 7
dari hasil running banyak sekali hasil noise dari kumpulan data tersebut
```{r}
db$cluster
```

STEP 8   
```{r}
library(dbscan)

```

STEP 9
dari plot dibawah bahwa jumlah mintPts adalah ketika jarak = 0.15
```{r}
kNNdistplot(df, k =  5)
abline(h = 0.15, lty = 2)
```
