---
title : "Hierarchial Clustering"
output : html_document
author : "Fakhri Ilham (18523060) & Muhammad Farhan (18523114)"
---


Pada Hierarchial clustering kami mencoba menggunakan data Mall customers
Data ini berisi sebaran Age, annual_income dan score_spending yang dapat diclustring berdasar Gender

##STEP 1 :
Import data dari file xlsx
```{r}
library(readxl)
mall_customers_hier <- read_excel("Mall_Customers.xlsx")
colnames(mall_customers_hier)[4] <- "annual_income"
colnames(mall_customers_hier)[5] <- "score_spending"
show(mall_customers_hier) 
```



```{r}
summary(mall_customers_hier)
```

##STEP 2 :
Baris 1 membuat sebuah data frame dari data set mall_customers_hier dan 
menambahkan satu kolom berisi gender customers

Baris 2 untuk mengubah orientasi label pada sumbu vertikal sehingga daapt terbaca secara horizontal

Baris 3 untuk mengatur margin, sehingga possi barplot lebih di tengah

Baris 4 membuat barplot untuk variabel Age

baris-barise selanjutnya membuat barplot untuk variabel lain.

```{r}
df <- data.frame(States=rownames(mall_customers_hier), mall_customers_hier)
par(las=2) # make label text perpendicular to axis
par(mar=c(5,8,4,2)) # increase y-axis margin.
barplot(df$Age, names.arg = df$Gender, horiz = TRUE, cex.names = 0.5, xlab = "Age based on gender")
```


```{r}
barplot(df$annual_income, names.arg = df$Gender, horiz = TRUE, cex.names = 0.5, xlab = "Annual income based on gender")
```

```{r}
barplot(df$Age, names.arg = df$Gender, horiz = TRUE, cex.names = 0.5, xlab = "Score Spending based on gender")
```


##STEP 3:
Hierarchial clustering kali ini akan menggunakan fungsi hclust. Clustering juga hanya akan menggunakan 3 variable
(Age, annual_income, dan score_spending)

Sehingga:
Baris 1 : menghilangkan kolom Gender
Baris 2 : Fungsi hclust menerima matriks jarak (dissimilarity meassure dari setiap pasang variabel), maka kita menghitung matriks tersebut lewat
Baris 3 : kita melakukan hiearchical clustering dengan metode complete linkage 
(sebenarnya bisa pakai yang lain : single, average dkk)
Baris 4: membuat plot dendrogram dari hasil clustering; parameter cex emngatur besar font untuk label pada sumbu x, 
hang mengatur posisi label terhadap sumbu y.

```{r}
df <- scale(df[, 4:6])
d <- dist(df, method = "euclidean")
clusters <- hclust(d, method = "complete" )
plot(clusters, cex = 0.6, hang = -1)
```

Kami juga menggunakan fungsi rect.hclust() untuk menggambar kotak pada sejumlah klaster yang kita inginkan. Sebagai contoh, kita ingin melihat 4 klaster dari hasil clustering di atas. Maka kita set k=4. Parameter border mengatur warna kotak dari setiap klaster.
STEP 5:
```{r}
plot(clusters, cex = 0.6, hang = -1)
rect.hclust(clusters, k = 4, border = 2:5)
```

