K-MEANS Clustering

Author :
@Fakhri Ilham Pradhana - 18523060
@ Muhammad Farhan - <NIM>

Dataset yang dipilih adalah "mall_customers" 
Kami mencoba melakukan clustering variable annual_income dan score_spending terhadap Gender

STEP 1 :
import data dari xlsx
```{r}
library(readxl)
mall_customers <- read_excel("Mall_Customers.xlsx")
data("mall_customers")
summary(mall_customers)

```

STEP 2 : 
untuk dapat melakukan clustering, kita asumsikan bahwa kita menghilangkan variable "Gender"[col 2]
dari dataset utama (mall_customers) untuk dimasukkan ke variabel baru (mall_customers.class)
kemudian kita juga membuat variable mall_customers.new untuk menampung data yang hendak di clustering

data yang dipilih untuk dilakukan clustering adalah : annual_income dan score_spending

lalu dilakukan clustering dengan menentukkan cluster = 2
```{r}
mall_customers.new <- mall_customers[,4:5]
mall_customers.class <- mall_customers[, 2]
set.seed(1356)
result <- kmeans(mall_customers.new, 2) 
```


STEP 3 : 
memvisualisasikan hasil clustering dengan plot
```{r}
par(mfrow=c(2,2), mar=c(5,4,2,2))
plot(mall_customers.new[, c(1,2)], col=result$cluster)
plot(mall_customers.new[, c(1,2)], col=mall_customers)
```


STEP 4:
kita mengevaluasi cost function yang disebut sebagai distortion function. Di sini nilai distortion pada iterasi terakhir dapat dilihat melalui tot.withinss.

```{r}
result$tot.withinss
```


STEP 5:
Untuk melihat nilai apa saja yang dikembalikan oleh fungsi kmeans, dapat dilihat melalui

```{r}
attributes(result)$names
```


STEP 6:
visualisasi dengan menggunakan ggplot
disini kami melakukan rename column untuk memudahkan pemanggilan column

```{r}
mall_customers.new$cluster <- factor(result$cluster)
centers <- as.data.frame(result$centers)
colnames(mall_customers.new)[1] <- "annual_income"
colnames(mall_customers.new)[2] <- "score_spending"

colnames(centers)[1] <- "annual_income"
colnames(centers)[2] <- "score_spending"
library(ggplot2)
ggplot() + 
  geom_point(data=mall_customers.new, aes(x=annual_income, y=score_spending,color=cluster))  +
  geom_point(data=centers, aes(x=annual_income, y=score_spending, color="Center"), 
             size=52, alpha=.3, show.legend = FALSE)

```






